臺灣臺中地方法院民事判決
111年度中小字第32號
原      告  新安東京海上產物保險股份有限公司台中分公司

法定代理人  王文龍  
訴訟代理人  張莉貞  
被      告  王韋傑  


列當事人間請求損害賠償事件，本院於民國111 年3 月23日言詞
辯論終結，判決如下：
    主      文
被告應給付原告新臺幣19,007 元，及自民國111 年2 月25日起
至清償日止，按週年利率百分之5 計算之利息。
訴訟費用新臺幣1000元由被告負擔。
本判決得假執行。
    事實及理由
一、原告主張：被告於民國108 年8 月10日下午，駕駛車牌號碼
    000-0000號租賃小客車，沿臺中市北屯區和福路由軍福十路
    往軍福十二路方向行駛於支線幹道，行經閃光紅燈交岔路口
    時，疏未注意應禮讓幹線車道先行，適有原告所承保訴外人
    曾燕玲所有、並由訴外人顏俊瑋(下稱顏俊瑋)所駕駛車牌號
    碼00-0000號自用小貨車，沿軍福十一路由和順路往建和路
    方向行駛，雙方車輛於同日17時30分許同時行至和福路與軍
    福十一路之交岔路口時，發生碰撞，致顏俊瑋車輛撞及停放
    於軍福十一路236 號前，訴外人張敏雄(下稱張敏雄)所有之
    車牌號碼0000-00 號自用小客車(下稱系爭車輛)，致系爭車
    輛受損，張敏雄因而支出修車費用新臺幣（下同）43,650元
    ，系爭車輛所受損害，原告依本院判決內容給付張敏雄26,1
    45 元、訴訟費用600 元及法定遲延利息408 元，共計27,15
    3 元後，則按肇事責任比例之七成向被告請求分擔該賠償額
    19,007元(計算式：27153×0.7＝19007）。為此，爰依侵權行
    為、民法第281條第1 項及保險法第53條第1 項之法律關係
    提起本件訴訟。並聲明：如主文第1 項所示。
二、被告則以：對於全案卷證內容均不爭執，但顏俊瑋之車速較
    快，我在十字路口看到閃紅燈時，已經來不及踩煞車，對於
    本身應負擔七成之肇事責任並無意見等語。
三、本院之判斷
  ㈠原告主張上開事實，業據原告提出前案判決確定證明書、前
    案民事判決、道路交通事故初步分析研判表、理賠計算書、
    支付對象明細表為證，並經本院調閱臺中市府警察局道路交
    通事故調查卷宗核閱屬實，且為被告所不爭執，應堪信為真
    實。
　㈡按數人共同不法侵害他人之權利者，連帶負損害賠償責任；
    連帶債務人中之一人，因清償、代物清償、提存、抵銷或混
    同，致他債務人同免責任者，得向他債務人請求償還各自分
    擔之部分，並自免責時起之利息；被保險人因保險人應負保
    險責任之損失發生，而對於第三人有損失賠償請求權者，保
    險人得於給付賠償金額後，代位行使被保險人對於第三人之
    請求權。但其所請求之數額，以不逾賠償金額為限。民法第
    185 條第1 項前段、第281 條第1 項、保險法第53條第1 項
    分別定有明文。又關於共同侵權行為連帶債務人間之內部分
    擔額，民法雖未設明文規定，但應可類推適用民法第217 條
    關於與有過失之規定，依各共同侵權行為人之過失程度與對
    損害結果施予影響力之輕重，定其內部應分擔損害賠償義務
    之部分，始為公平合理。
　⒈本件被告與顏俊瑋對訴外人張敏雄所受之損害，負連帶賠償
    責任，業已認定如前案確定判決所示，而原告主張其基於保
    險契約責任，業已賠付張敏雄27,153 元，則有原告提出理
    賠計算書、支付對象明細表等件附卷可參(本院卷第39至41
    頁)，是原告主張依保險法第53條第1 項規定代位訴外人曾
    燕玲對被告行使損害賠償請求權，洵屬有據。
　⒉另按特種閃光號誌各燈號顯示之意義如左：一、閃光黃燈表
    示「警告」，車輛應減速接近，注意安全，小心通過。二、
    閃光紅燈表示「停車再開」，車輛應減速接近，先停止於交
    岔路口前，讓幹道車優先通行後認為安全時，方得續行，道
    路交通標誌標線號誌設置規則第211 條第1 項定有明文。經
    查顏俊瑋於警詢時供稱：我駕車由和順路沿軍福十一路快車
    道往建和路方向行駛，我等速直行，右一汽車直行和福路，
    我與對方發生碰撞後，對方又撞一民宅鐵門，我車又碰撞一
    路邊停車等語；又訴外人張永昌於警詢時亦供稱：我將車停
    放於軍福十一路236 號前，於事故地，有兩汽車碰撞，其中
    2R-3181 又碰撞我車等語(本院卷第69頁、第77頁)，由此可
    知，本件被告駕駛車輛行駛於支線幹道，行經閃光紅燈交岔
    路口時，有未讓幹線車道先行之過失；而顏俊瑋行經閃光黃
    燈交岔路口時，亦有未減速慢行疏失等節，對照道路交通事
    故現場圖及現場照片，復與上開當事人談話紀錄表所述事實
    相符。依此，被告及顏俊瑋對於本件事故均有過失，應堪認
    定，參照現場狀況及兩車受損情形，認本件由被告負擔七成
    之過失責任、顏俊瑋負擔三成之過失責任，應屬合理。是原
    告依民法第281 條第1 項規定，請求被告償還19,007 元(計
    算式：27153×0.7＝19007），即屬可採。
　㈢又按給付有確定期限者，債務人自期限屆滿時起，負遲延責
    任。給付無確定期限者，債務人於債權人得請求給付時，經
    其催告而未為給付，自受催告時起，負遲延責任。其經債權
    人起訴而送達訴狀，或依督促程序送達支付命令，或為其他
    相類之行為者，與催告有同一之效力，民法第229 條第 1項
    、第2 項定有明文。又遲延之債務，以支付金錢為標的者，
    債權人得請求依法定利率計算之遲延利息。但約定利率較高
    者，仍從其約定利率。應付利息之債務，其利率未經約定，
    亦無法律可據者，週年利率為百分之5 ，民法第233 條第1 
    項、第203 條亦分別著有明文。本件原告對被告之侵權行為
    請求權，核屬無確定期限之給付，既經原告起訴而送達訴狀
    ，被告迄未給付，依法當應負遲延責任。是原告請求自起訴
    狀繕本送達被告之翌日即111 年2 月25日起（本院卷第153
    頁）至清償日止，按週年利率百分之5 計算之法定遲延利息
    ，核無不合，亦應准許。
四、綜上所述，原告依侵權行為、民法第281 條第1 項及保險法
    第53條第1 項之法律關係，請求被告應給付原告19,007元，
    及自111 年2 月25日起至清償日止，按週年利率百分之5 計
    算之利息，為有理由，應予准許。
五、本判決原告勝訴部分，係適用小額程序所為被告敗訴之判決
    ，依民事訴訟法第436 條之20規定，應依職權宣告假執行。
六、依民事訴訟法第436 條之19第1 項、第78條規定，本件訴訟
    費用額確定為1,000元（即原告繳納之第一審裁判費1,000元
    ），命被告負擔。
中　　華　　民　　國　　111 　年　　3 　　月　　31　　日
                  臺灣臺中地方法院臺中簡易庭
                              法　官　陳航代
以上為正本，係照原本作成。
如不服本判決，應於送達後20日內，以判決違背法令為理由，向
本院提出上訴狀並表明上訴理由（上訴理由應表明一、原判決所
違背之法令及其具體內容；二、依訴訟資料可認為原判決有違背
法令之具體事實），如於本判決宣示後送達前提起上訴者，應於
判決送達後20日內補提上訴理由書（須附繕本）。 
中　　華　　民　　國　　111 　年　　4 　　月　　6 　　日
                              書記官  廖鳳美